# 请教陈老师，财会[2016]22号部分疑问

提问人：心海拂清风 时间：2016-12-12 23:18:57
关于印发《增值税会计处理规定》的通知（财会[2016]22号） 链接：http://law.esnai.com/view/176977/全面试行营业税改征增值税后 一、 “营业税金及附加”科目名称调整为“税金及附加”科目，该科目核算企业经营活动发生的消费税、城市维护建设税、资源税、教育费附加及房产税、土地使用税、车船使用税、印花税等相关税费；利润表中的“营业税金及附加”项目调整为“税金及附加”项目。
问题：之前核算的科目要修改，还有管理费用核算的税要放到营业税及附加，这个在今年财务报表及其处理要修改还是适用于仅仅使用于税务处理？应该是前者，毕竟是财政部发文的，背后这样修改的逻辑是什么呢，谢谢。

回答人：chenyiwei
会计处理中的科目设置和报表编制都需要自 2016 年度起调整。我理解是因为“营改增”后，价内的流转税费已经较之前明显减少（原来大头是营业税），所以就与其他直接计入损益的税费项目合并了。

提问人：cjzhangyong 时间：2016-12-13 08:24:06
财政部关于印发《增值税会计处理规定》的通知
财会〔 2016 〕 22 号 2016.12.03
本规定自发布之日起施行，国家统一的会计制度中相关规定与本规定不一致的，应按本规定执行。 2016 年 5 月 1 日至本规定施行之间发生的交易由于本规定而影响资产、负债等金额的，应按本规定调整 请教陈版，本通知应该在2016.12.03之日起施行， 1 、那么如果12.3日以前发生国家统一的会计制度中相关规定与本规定不一致的必须从 16 年 1 月 1 日开始进行调整会计科目及报表编制吗？ 2 、对于比较报表是否需要重新列报

回答人：chenyiwei
从 2016 年 1 月 1 日起调整，并调整 2016 年度报表中的 2015 年度前期比较数据。

提问人：kevinzk 时间：2016-12-13 14:05:54
请教陈老师，增值税免税收入应如何会计处理，是价税合计计入收入？还是进行价税分离记账？例如：医疗服务收入以及提供医疗服务同时的销售药品收入？

回答人：chenyiwei
免税收入本来就不存在“税”，直接按开票金额全额确认收入。

提问人：huabb 时间：2016-12-13 15:08:57
陈版，一般在管理费用下核算的税费，除了税金还包括一些规费，如堤围防护费、地方水利建设基金、价格调节基金、文化事业建设费、残疾人就业保障金等，那以后这些也一并纳入“营业税金及附加”进行核算吗？谢谢！

回答人：chenyiwei
我理解也一并转入“税金及附加”科目。今后该科目的发生额与应交税费科目中对应税种的计提额会有一定的逻辑关系。

提问人：空空道人成仙 时间：2017-02-28 21:49:45
陈老师，请问水利建设基金之前浙江地税文件是规定计入营业外支出，这部分根据 22 号文转入税金及附加吗？

回答人：chenyiwei
2016 年 5 月后也同样转入。实际上将一项“准税收”计入营业外支出本来就是不恰当的。